臺灣桃園地方法院刑事判決
111年度交簡上字第151號
上  訴  人  鄭宇崴
即  被  告          

上列上訴人即被告因過失傷害案件，不服本院中華民國111 年4
月18日110 年度壢交簡字第2157號第一審刑事簡易判決（聲請簡
易判決處刑案號：110 年度偵字第24488 號），提起上訴，本院
管轄之第二審合議庭判決如下：
    主  文
上訴駁回。
鄭宇崴緩刑貳年。
    事實及理由
一、本案經本院審理結果，認為第一審判決除證據部分應補充上
    訴人即被告鄭宇崴於本院審理時之自白外，第一審判決以被
    告犯刑法第284 條前段之過失傷害罪，並依刑事訴訟法第44
    9 條第1項、第3項、第454條第1項、第41條第1 項前段，判
    處拘役40日，如易科罰金，以新臺幣1,000 元折算1 日，其
    認事用法及量刑均無不當，應予維持，並引用刑事簡易判決
    （含聲請簡易判決處刑書）所記載之事實、證據及理由（如
    附件）。
二、上訴意旨略以：願意認罪，已與告訴人和解，請求從輕量刑
    或諭知緩刑等語。然關於刑之量定，係實體法上賦予法院得
    為自由裁量之事項，倘其未有逾越法律所規定之範圍，或濫
    用其權限，即不得任意指摘為違法，最高法院75年台上字第
    7033號判例意旨可資參照，查被告與告訴人事後和解，與犯
    罪事實之構成與否無關，原審判決之認事用法並無違誤，量
    刑亦屬允當，已如前述，是被告針對原審之量刑提起上訴，
    並無理由，應予駁回。惟查，被告於本院審理時業已坦承犯
    行，堪認已有悔意，且前無任何前科紀錄，有臺灣高等法院
    被告前案紀錄表在卷可稽，又被告業於111年8月10日與告訴
    人簡惠娟成立調解，承諾賠償告訴人新臺幣（下同）75,000
    元，除同日先行給付55,000元外，並依調解內容，於111年9
     月10日前給付所餘之20,000元，有調解筆錄及本院電話查
    詢紀錄表附卷足憑，本院審酌上情，認被告經此偵審教訓，
    當已知所警惕，應無再犯之虞，其宣告之刑以暫不執行為適
    當，爰併予宣告緩刑2 年，以啟自新。
據上論斷，依刑事訴訟法第455 條之1 第1項、第3項、第368 條
、第373 條，刑法第74條第1 項第1 款，判決如主文。
本案經檢察官楊挺宏聲請簡易判決處刑，檢察官林欣怡到庭執行
職務。
中　　華　　民　　國　　111 　年　　10 　月　　19　　日
                  刑事第七庭審判長法　官  陳佳宏

                                  法　官  黃弘宇

                                  法　官  方楷烽
以上正本證明與原本無異。
不得上訴。
　　　　　　　　　　　　　　　
                                  書記官　林宥任
中　　華　　民　　國　　111 　年　　10 　　月　 19　　日
附錄論罪科刑所犯之法條
中華民國刑法第284條
因過失傷害人者，處1年以下有期徒刑、拘役或10萬元以下罰金
；致重傷者，處3年以下有期徒刑、拘役或30萬元以下罰金。

附件：
            臺灣桃園地方法院刑事簡易判決
110年度壢交簡字第2157號
聲  請　人　臺灣桃園地方檢察署檢察官
被　　　告　鄭宇崴　男　民國00年0月00日生
　　　　　　　　　　身分證統一編號：Z000000000號
　　　　　　　　　　住○○市○○區○○里0鄰○○○○00○0號
上列被告因過失傷害案件，經檢察官聲請以簡易判決處刑（110
年度偵字第24488號），本院判決如下：
    主  文
鄭宇崴犯過失傷害罪，處拘役40日，如易科罰金，以新臺幣1千
元折算1日。
    犯罪事實
鄭宇崴於民國109年11月26日下午2時25分，駕駛車牌號碼000-00
00號自用小貨車，沿桃園市八德區介壽路2段由西往東方向行駛
，行經介壽路2段1233巷43號前劃設行車分向線（黃虛線）之路
段，本應注意駕駛人應注意車前狀況，並隨時採取必要之安全措
施，及應遵守道路交通標線之指示，竟疏未注意跨越黃虛線而未
靠右行駛，及未注意車前狀況，並隨時採取必要之安全措施。適
簡惠娟騎車牌號碼000-0000號普通重型機車，自桃園市八德區興
豐路774巷由北往南右轉後對向直行駛至該處，亦疏未注意車前
狀況，並隨時採取必要之安全措施，2車因而發生碰撞，致簡惠
娟因人車倒地而受有頸部扭傷、右手腕及右膝挫擦傷等傷害。嗣
鄭宇崴於肇事後，在偵察機關尚未發覺犯罪前，即向據報前來處
理車禍之警員自首犯行，坦承肇事而表示願意接受裁判。
    理  由
一、認定犯罪事實所憑之證據及理由：
  ㈠被告鄭宇崴於警詢、偵訊之供述。
  ㈡告訴人簡惠娟於警詢中之證述。
  ㈢道路交通事故現場圖、道路交通事故調查報告表㈠㈡、沙爾德
    聖保祿修女會醫療財團法人聖保祿醫院診斷證明書1 紙、行
    車紀錄器錄影畫面光碟1片、行車紀錄器錄影畫面截圖10張
    及現場照片38張。
  ㈣本院勘驗行車紀錄器錄影畫面筆錄、行車紀錄器錄影畫面逐
    秒截圖各1份。
  ㈤被告於本院訊問時固辯稱：我認為我沒有肇事責任，因為對
    方駛出巷口時，沒有查看左右來車且過彎幅度過大，及駛入
    我的車道而撞到我等語。惟查：
  ⒈按駕駛人駕駛汽車，應遵守道路交通標誌、標線、號誌之指
    示；汽車行駛時，駕駛人應注意車前狀況及兩車並行之間隔
    ，並隨時採取必要之安全措施，道路交通安全規則第90條第
    1項、第94條第3項分別定有明文。另黃虛線代表行車分向線
    ，用以劃分路面成雙向車道，指示車輛駕駛人靠右行車，分
    向行駛，道路交通標誌標線號誌設置規則第181條亦有明文
    。
  ⒉被告於檢察事務官詢問時已供承：（問：依據行車紀錄器及
    現場照片，你有跨越分向限制線【應為行車分向線】開車，
    有何意見）當時可能有點超過等語，且經本院依職權勘驗被
    告提供之本件行車紀錄器檔案「00000000_Trim」所示，明
    顯可見被告案發時駕車跨越黃虛線之行車分向線行駛，且見
    告訴人騎車往其方向駛來之際，亦未採取減速或迴避等必要
    之安全措施甚明，此有本院勘驗筆錄、上揭錄影畫面截圖及
    監視錄影畫面光碟在卷可憑，且由告訴人機車與告訴人所駕
    小貨車碰撞後倒地之位置係在告訴人行向之道路上觀之，益
    足徵被告當時確係跨越行車分向線行駛無誤。而當時為日間
    、天候晴、路面為平坦柏油道路、視線良好等，被告並無不
    能注意之情事，然被告猶跨越該處行車分向線而未靠右行駛
    ，且未注意車前狀況並採取必要之安全措施，是被告有過失
    至明。再告訴人因本件事故而受有前開傷勢，業如前述，是
    被告之過失行為，與告訴人受傷之結果，有相當因果關係，
    顯無疑義，被告自應負過失傷害之責。至聲請簡易判決處刑
    意旨雖認被告係違反不得跨越分向限制線（雙黃線）之注意
    義務，惟被告所跨越者係行車分向線，有道路交通事故現場
    圖及行車紀錄器錄影畫面截圖在卷可參，是此部分容有誤會
    ，應予更正。另被告雖具狀表示其未超越中線、行車紀錄器
    為廣角鏡頭、請求鑑定等語，惟本案經調查上揭證據後，已
    堪認定被告係跨越該處行車分向線而未靠右行駛，且未注意
    車前狀況並採取必要之安全措施，是被告有過失至明，業如
    上述，是本院認此部分待證事實已臻明瞭，無再調查之必要
    ，附此敘明。
  ⒊另告訴人騎車自興豐路774巷右轉後對向直行駛至上處乙節，
    業據告訴人自陳在卷，核與被告所述相符，並有本院勘驗筆
    錄及逐秒截圖附卷可佐，告訴人本應注意車前狀況，並隨時
    採取必要之安全措施，然告訴人同疏未注意及此，致發生本
    件事故，是告訴人就本件事故之發生，亦有過失，並應負次
    要肇事責任，聲請簡易判決處刑書漏未敘明告訴人與有過失
    ，應予補充。
  ㈥綜上所述，本件事證已明，被告犯行洵堪認定，應依法論科
    。
二、論罪科刑：
  ㈠核被告所為，係犯刑法第284條前段之過失傷害罪。
  ㈡被告於肇事後停留現場，並於司法警察未知悉肇事者為何人
    前，主動向到場員警坦承肇事，自首並接受裁判，此有桃園
    市政府警察局八德分局八德交通分隊道路交通事故肇事人自
    首情形紀錄表1紙在卷可參，應認合於自首之要件，爰依刑
    法第62條前段規定減輕其刑。
  ㈢審酌被告駕駛車輛未能確實遵守交通安全規則以保護其他用
    路人之生命、身體及財產之安全，有前述之過失行為，及告
    訴人與有過失，同為肇生本件車禍之原因，被告應負主要肇
    事責任，所為實有不該，及被告否認犯行之犯後態度，迄未
    與告訴人達成和解或調解，亦未賠償告訴人所受損害，或取
    得告訴人諒解，兼衡告訴人之受傷程度、被告高中畢業之智
    識程度、警詢自陳家庭經濟狀況小康等一切情狀，量處如主
    文所示之刑，並諭知易科罰金之折算標準。
三、依刑事訴訟法第449條第1項、第3項、第454條第1項，逕以
    簡易判決處刑如主文。
四、如不服本件判決，得自收受送達之日起20日內，向本院提起
    上訴狀（須附繕本），上訴於本院管轄之第二審地方法院合
    議庭。
本案經檢察官楊挺宏聲請簡易判決處刑。 
中　　華　　民　　國　　111 　年　　4 　　月　　18　　日
                  刑事第十三庭    法　官　簡方毅
以上正本證明與原本無異。
如不服本判決，應於判決送達後20日內向本院提出上訴狀（應附
繕本）。
　　　　　　　　　　　　　　　    書記官　施懿珊
中　　華　　民　　國　　111 　年　　4 　　月　  20 　 日